---
title: ' '
output:
  pdf_document:
    latex_engine: xelatex # استخدام محرك xelatex لدعم الخطوط العربية
documentclass: report # نوع المستند "تقرير" لدعم الفصول (Chapters) والأقسام (Sections)
header-includes: |
  % --- الحزم الأساسية وتنسيق الصفحة ---
  \renewcommand{\arraystretch}{1} % تحديد تباعد الأسطر داخل الجداول
  \usepackage{tikz} % حزمة الرسم لتصميم الهيدر والفوتر
  \usetikzlibrary{calc} % مكتبة للحسابات الرياضية داخل tikz
  \usepackage{geometry} % حزمة التحكم في أبعاد الصفحة
  \geometry{a4paper, landscape, left=1cm, right=1cm, bottom=1cm, top=0.5cm, includehead, headheight=35pt, headsep=0pt, footskip=25pt} % إعدادات الصفحة العرضية والهوامش
  
  % --- حزم الجداول والصور ---
  \usepackage{graphicx} % حزمة لإدراج الصور
  \PassOptionsToPackage{table,xcdraw}{xcolor} % خيارات الألوان للجداول
  \usepackage{array} % تحسين تنسيق الأعمدة في الجداول
  \usepackage{float} % التحكم في مكان تثبيت الجداول والصور
  \usepackage{booktabs} % لإنتاج جداول ذات مظهر احترافي
  \usepackage{multirow} % لدمج الصفوف في الجداول
  \usepackage{longtable} % للجداول التي تمتد لأكثر من صفحة
  \usepackage{lscape} % لتدوير الصفحات
  \usepackage{rotating} % لتدوير النصوص أو الجداول
  \usepackage{caption} % للتحكم في تسمية الجداول والصور
  \usepackage{adjustbox} % للتحكم في حجم الجداول لتناسب الصفحة
  \usepackage[most]{tcolorbox} % لعمل صناديق ملونة ونصوص مؤطرة
  
  % --- إعدادات اللغة والخطوط المحسنة ---
  \usepackage{fontspec}
  \usepackage{polyglossia}

  % إعداد اللغات
  \setmainlanguage[calendar=gregorian, numerals=western]{arabic}
   \setotherlanguage{english}

  % إعدادات الخطوط لضمان دقة النسخ والبحث
  % Mapping=text-format يمنع تقطع الحروف عند النسخ
  \defaultfontfeatures{Ligatures=TeX, Mapping=text-format}

  % تعريف الخط العربي الأساسي
  \newfontfamily\arabicfont[Script=Arabic,Scale=1.2]{Simplified Arabic}

   % تعيين الخط الأساسي للمستند
  \setmainfont[Script=Arabic]{Simplified Arabic}

   % تعريف خط الإنجليزية (استخدام نفس الخط أو خط آخر متوافق)
  \newfontfamily\englishfont{Arial}
  
  % --- تغيير كلمة "باب" إلى "الفصل" ---
  \gappto\captionsarabic{\renewcommand{\chaptername}{الفصل}}
  
  % --- تعريف الألوان ---
  \definecolor{myblue}{RGB}{0, 51, 153} % اللون الأزرق الرسمي
  \definecolor{goldline}{RGB}{197, 158, 62} % اللون الذهبي للخطوط الفاصلة
  
  % --- إعدادات الهيدر (رأس الصفحة) ---
  \usepackage{fancyhdr} % حزمة التحكم في ترويسة الصفحة
  \pagestyle{fancy} % تفعيل التنسيق المخصص
  \fancyhf{} % تنظيف الإعدادات الافتراضية
  \renewcommand{\sectionmark}[1]{\markboth{#1}{}} % ربط عنوان القسم بالهيدر
  
  \fancyhead[C]{ % تصميم الهيدر باستخدام TikZ
    \begin{tikzpicture}[remember picture, overlay]
      \fill[myblue] (current page.north west) rectangle ([yshift=-1.2cm]current page.north east); % مستطيل أزرق علوي
      \fill[goldline] ([yshift=-1.2cm]current page.north west) rectangle ([yshift=-1.26cm]current page.north east); % خط ذهبي فاصل
      \node[anchor=east, text=white, font=\small\bfseries\arabicfont, align=right] at ([xshift=-1cm, yshift=-0.65cm]current page.north east) {\RL{المديرية العامة للتربية في محافظة النجف الأشرف / قسم التخطيط التربوي}}; % نص جهة اليمين
      \node[anchor=west, text=white, font=\small\bfseries\arabicfont, align=right] at ([xshift=1cm, yshift=-0.65cm]current page.north west) {\RL{\leftmark}}; % نص جهة اليسار (عنوان القسم الحالي)
    \end{tikzpicture}
  }
  
  % --- إعدادات الفوتر (تذييل الصفحة) ---
  \fancyfoot[L]{ 
    \begin{tikzpicture}[remember picture, overlay]
      \draw[myblue, line width=1.2pt] ([xshift=1cm, yshift=0.6cm]current page.south west) -- ([xshift=-1.5cm, yshift=0.6cm]current page.south east); % خط أزرق سفلي
      \node[draw=myblue, fill=white, text=myblue, rectangle, rounded corners=2pt, line width=1pt, minimum width=30pt, minimum height=18pt, align=center, inner sep=3pt, font=\large\bfseries] at ([xshift=2cm, yshift=0.6cm]current page.south west) {\textenglish{\thepage}}; % مربع رقم الصفحة جهة اليسار
      \node[anchor=east, text=myblue!80!black, font=\small\arabicfont] at ([xshift=-1.5cm, yshift=0.25cm]current page.south east) {\RL{الكتاب السنوي للاحصاءات التعليمية 2026/2027}}; % نص جهة اليمين في الفوتر
    \end{tikzpicture}
  }
  
  \renewcommand{\headrulewidth}{0pt} % إلغاء الخط الافتراضي للهيدر
  \renewcommand{\footrulewidth}{0pt} % إلغاء الخط الافتراضي للفوتر
  
  % --- تنسيق عناوين الأقسام والترقيم ---
  \usepackage{titlesec} % حزمة التحكم في شكل العناوين
  \makeatletter
  \setcounter{secnumdepth}{3} % تحديد عمق الترقيم ليصل إلى Subsubsection
  
  % الحل النهائي لترتيب الأرقام (الفصل-السكشن) وتوافقها مع حزمة Bookmark:
  % استخدام \protect يمنع تعطل الفهرس الجانبي للـ PDF، و \textenglish يحافظ على الاتجاه الصحيح
  \renewcommand{\thesection}{\protect\textenglish{-\arabic{section}-\arabic{chapter}}}
  \titleformat{\section}[block]{\color{myblue}\Large\bfseries\arabicfont}{\thesection}{0.5em}{}
  \titlespacing*{\section}{0pt}{-12pt}{8pt}
  
  \renewcommand{\thesubsection}{\protect\textenglish{-\arabic{subsection}-\arabic{section}-\arabic{chapter}}}
  \titleformat{\subsection}[block]{\color{myblue}\large\bfseries\arabicfont}{\thesubsection}{0.5em}{}
  
  \renewcommand{\thesubsubsection}{\protect\textenglish{-\arabic{chapter}-\arabic{section}-\arabic{subsection}-\arabic{subsubsection}}}
  \titleformat{\subsubsection}[block]{\color{myblue}\normalsize\bfseries\arabicfont}{\thesubsubsection}{0.5em}{}

  % --- تنسيق ترقيم الجداول ---
  \@addtoreset{table}{chapter} % إعادة ترقيم الجداول عند كل فصل جديد
  \renewcommand{\thetable}{\protect\textenglish{\arabic{chapter}-\arabic{table}}} % ترقيم الجداول: فصل-جدول
  
   % --- تنسيق قائمة المحتويات (TOC) المطور ---
  \usepackage{tocloft}
  
   % يمكن أيضًا تحديد حجم خط الأرقام في قائمة المحتويات إذا أردت
  \renewcommand{\cftsecpagefont}{\large\color{black}}      % تصغير حجم الأرقام للعناوين الرئيسية
  \renewcommand{\cftsubsecpagefont}{\large\color{black}} % تصغير حجم الأرقام للعناوين الفرعية
  \renewcommand{\cftsubsubsecpagefont}{\large\color{black}} % تصغير حجم الأرقام للعناوين الفرعية الفرعية
  
  % 1. زيادة المسافة بين الأسطر (تباعد عمودي)
  \setlength{\cftbeforesecskip}{12pt}       % تباعد بين الأقسام الرئيسية
  \setlength{\cftbeforesubsecskip}{8pt}    % تباعد بين الأقسام الفرعية
  \setlength{\cftbeforesubsubsecskip}{8pt}    % تباعد بين الأقسام الفرعية
  \setlength{\cftbeforetabskip}{10pt}      % تباعد بين أسطر فهرس الجداول

  % 2. جعل النقاط أنعم وأصغر وتصل لرقم الصفحة
  \renewcommand{\cftdot}{.}                % شكل النقطة
  \renewcommand{\cftdotsep}{2}             % تقليل القيمة يجعل النقاط متقاربة وأنعم (جرب 1 أو 2)
  \renewcommand{\cftsecleader}{\cftdotfill{\cftdotsep}} % إجبار النقاط على الظهور للأقسام الرئيسية أيضاً
  
  % 3. ضبط مسافات الأرقام (توسيع المربع لاستيعاب 1-1-)
  \setlength{\cftsecnumwidth}{2.5em}       % عرض مربع رقم السكشن (زيادته تمنع تداخل الرقم مع النص)
  \setlength{\cftsubsecnumwidth}{3.5em}    % عرض مربع رقم السكشن الفرعي
  \setlength{\cfttabnumwidth}{50pt}        % عرض مربع رقم الجدول في فهرس الجداول
  
  % 4. تنسيق الخطوط والألوان
  \renewcommand{\cftsecfont}{\color{myblue}\bfseries\arabicfont} % خط القسم الرئيسي
  \renewcommand{\cftsubsecfont}{\arabicfont}                     % خط القسم الفرعي
  \renewcommand{\cfttabpresnum}{\RL{جدول} }                      % إضافة كلمة جدول قبل الرقم
  \renewcommand{\cfttabaftersnum}{:}                             % إضافة نقطتين بعد الرقم
  
  % --- إضافة كلمة "الفصل" قبل رقم الفصل في قائمة المحتويات ---
  \renewcommand{\cftchappresnum}{\chaptername\ } % إضافة كلمة "الفصل"
  \renewcommand{\cftchapaftersnum}{:}
  \setlength{\cftchapnumwidth}{4.5em} % زيادة المساحة لاستيعاب الكلمة والرقم معاً
  
  % --- إعدادات نهائية للمستند ---
  \AtBeginDocument{\renewcommand{\thepage}{\textenglish{\arabic{page}}}} % التأكد من أن رقم الصفحة إنجليزي
  \AtBeginDocument{\chardef\arabicdigits=0} % تعيين الأرقام لتظهر بالشكل الغربي 123
  \newcolumntype{C}[1]{>{\centering\arraybackslash}p{#1}} % تعريف عمود جديد للتوسيط التلقائي
  \renewcommand{\cfttabaftersnum}{:} % إضافة نقطتين بعد رقم الجدول في الفهرس
  \captionsetup[table]{labelfont={bf,color=myblue}, textfont={bf,color=myblue}, font=normalsize, skip=5pt} % تنسيق تسمية الجداول
  \AtBeginEnvironment{tabular}{\renewcommand{\arraystretch}{1.5}} % تفعيل تباعد أسطر الجداول تلقائياً
  
  
  \usepackage{titlesec}              %تغيير حجم السكشن
  \titleformat*{\section}{\Large\bfseries\color{myblue}}
  \titleformat*{\subsection}{\Large\bfseries\color{myblue}} %\color{blue}
  \titleformat*{\subsubsection}{\Large\bfseries\color{myblue}}

  % --- التوسيط المطلق للفصل في منتصف الورقة ---
  \usepackage{titlesec}

  \newcommand{\mychapterstyle}[1]{%
    \begin{tikzpicture}[remember picture, overlay]%
        % تحديد إحداثيات منتصف الصفحة
        \node at (current page.center) {%
            \begin{tikzpicture}%
                % 1. المستطيل الخلفي الرئيسي
                \fill[white, draw=myblue!20, line width=1pt, rounded corners=15pt] (-8.5,-2.2) rectangle (8.5,2.2);%
                % 2. الخط الزخرفي الجانبي (جهة اليمين)
                \fill[myblue] (8.2,-1.5) rectangle (8.4,1.5);%
                % 3. النصوص داخل المربع
                \node at (0,0.3) {%
                    \begin{minipage}{15cm}%
                        \begin{Arabic}%
                            \begin{center}%
                                {\fontsize{24}{35}\selectfont \textbf{\color{myblue} \chaptername \ \thechapter}} \\[0.3cm]%
                                {\fontsize{22}{28}\selectfont \textbf{#1}}%
                            \end{center}%
                        \end{Arabic}%
                    \end{minipage}%
                };%
                % 4. النص الإنجليزي السفلي
                \node at (0,-1.5) {\textenglish{\fontsize{12}{14}\selectfont \textcolor{gray!80}{\textbf{ANNUAL STATISTICAL BOOKLET}}}};%
            \end{tikzpicture}%
        };%
    \end{tikzpicture}%
  }

  % تعريف التنسيق ليكون فارغاً في المتن لأنه سيُرسم في المنتصف عبر overlay
  \titleformat{\chapter}[display]%
  {\normalfont}{}{0pt}{\mychapterstyle}%
  
  % إضافة أمر لكسر الصفحة قبل الفصل لضمان التوسيط في صفحة مستقلة
  \assignpagestyle{\chapter}{empty}   
  
  % تخصيص النقاط للأقسام (section)
  \renewcommand{\cftsecdotsep}{\cftdotsep}  % المسافة بين النقاط للأقسام
  \renewcommand{\cftsecleader}{\tiny\cftdotfill{\cftdotsep}}  % النقاط للأقسام أصغر

  % تخصيص النقاط للفصول الفرعية (subsection)
  \renewcommand{\cftsubsecdotsep}{\cftdotsep} % المسافة بين النقاط للفصول الفرعية
  \renewcommand{\cftsubsecleader}{\tiny\cftdotfill{\cftdotsep}} % النقاط للفصول الفرعية أصغر
  % تخصيص النقاط للفصول الفرعية (subsubsection)
  \renewcommand{\cftsubsubsecdotsep}{\cftdotsep}  % المسافة بين النقاط للفصول الفرعية
  \renewcommand{\cftsubsubsecleader}{\tiny\cftdotfill{\cftdotsep}} % النقاط للفصول الفرعية أصغر

  % تخصيص النقاط لقائمة الأشكال (List of Figures)
  \renewcommand{\cftfigdotsep}{\cftdotsep}  % المسافة بين النقاط للأشكال
  \renewcommand{\cftfigleader}{\tiny\cftdotfill{\cftdotsep}}  % النقاط للأشكال أصغر

  % تخصيص النقاط لقائمة الجداول (List of Tables)
  \renewcommand{\cfttabdotsep}{\cftdotsep}  % المسافة بين النقاط للجداول
  \renewcommand{\cfttableader}{\tiny\cftdotfill{\cftdotsep}}  % النقاط للجداول أصغر
  
  \setcounter{tocdepth}{3}
---


```{r setup, include=FALSE}
library(httr)
library(readxl)
library(dplyr)
library(ggplot2)
library(tidyr)
library(scales)

ay <- "2025-2026"
by <- "2026-2027"

```
\begin{titlepage}
\arabicfont

% --- 1. العناصر البصرية والخلفية ---
\begin{tikzpicture}[remember picture, overlay]
    % الحاشية الزرقاء اليمنى
    \fill[myblue] (current page.north east) rectangle ([xshift=-1.5cm]current page.south east);
    \fill[myblue!20] ([xshift=-1.55cm]current page.north east) rectangle ([xshift=-1.65cm]current page.south east);
    
    % زخرفة علوية يسارية
    \fill[myblue!5] (current page.north west) -- ([xshift=10cm]current page.north west) -- ([yshift=-4cm]current page.north west) -- cycle;

    % --- الأيقونات الموضوعية (تم حذف رمز الطلبة) ---
    
    % ب) رمز الكادر التعليمي (منتصف اليمين)
    \begin{scope}[shift={([xshift=-4.5cm, yshift=1cm]current page.east)}, opacity=0.08, color=myblue]
        \fill (0,0.8) circle (0.22); % الرأس
        \draw[line width=1.5pt, rounded corners=5pt] (-0.4,0) -- (0.4,0) -- (0.5,0.7) -- (-0.5,0.7) -- cycle; % الأكتاف
        \draw[line width=1.2pt, rounded corners=2pt] (0.6,0.1) rectangle (1.8,1); % لوحة العرض/السبورة
        \draw[line width=1pt] (0.8,0.3) -- (1.6,0.3); % أسطر رمزية
        \draw[line width=1pt] (0.8,0.5) -- (1.6,0.5);
    \end{scope}

    % د) رموز البيانات (منتصف اليسار)
    \begin{scope}[shift={([xshift=4.5cm, yshift=5cm]current page.south west)}, opacity=0.1, color=myblue]
        \foreach \angle in {0,120,240} {
            \draw[line width=1.2pt] (\angle:1.2) circle (0.3);
            \draw[line width=1pt, shorten >=5pt, shorten <=5pt] (0,0) -- (\angle:1.2);
        }
        \fill (0,0) circle (0.1); 
    \end{scope}

    % الشبكة والرسوم البيانية الأصلية
    \begin{scope}[shift={([xshift=1.5cm, yshift=2cm]current page.south west)}, opacity=0.08]
        \draw[myblue, step=0.6cm, line width=0.5pt] (0,0) grid (8,5);
        \foreach \px in {0,1.2,2.4,3.6,4.8,6.0,7.2} {
            \foreach \py in {0,1.2,2.4,3.6,4.8} {
                \fill[myblue] (\px,\py) circle (1.5pt);
            }
        }
    \end{scope}

    \begin{scope}[shift={([xshift=2cm, yshift=2.5cm]current page.south west)}, opacity=0.18]
        \draw[myblue, ultra thick, rounded corners=12pt] 
            (0,0.5) -- (1.5,2.2) -- (3,1.5) -- (4.5,3.8) -- (6,3.2) -- (7.5,4.5);
        \fill[myblue] (7.5,4.5) circle (4pt);
        \fill[myblue!10] (0,0) -- (0,0.5) -- (1.5,2.2) -- (3,1.5) -- (4.5,3.8) -- (6,3.2) -- (7.5,4.5) -- (7.5,0) -- cycle;
    \end{scope}
\end{tikzpicture}

% --- 2. المحتوى الرئيسي ---
\begin{center}
    \vspace*{-2cm}
    \includegraphics[width=0.40\textwidth]{iraq_logo} 

    \vspace{1.5cm}

    \begin{tikzpicture}
        \fill[white, draw=myblue!20, line width=1pt, rounded corners=15pt] (-8.5,-2.2) rectangle (8.5,2.2);
        \fill[myblue] (8.2,-1.5) rectangle (8.4,1.5); 
        
        \node at (0,0.3) {
            \begin{minipage}{15cm}
                \begin{Arabic}
                    \begin{center}
                        {\fontsize{24}{35}\selectfont \textbf{\color{myblue} الاحصاء السنوي}} \\[0.3cm]
                        {\fontsize{22}{28}\selectfont \textbf{التعليم الابتدائي والثانوي ورياض الاطفال}}
                    \end{center}
                \end{Arabic}
            \end{minipage}
        };
        \node at (0,-1.5) {\textenglish{\fontsize{12}{14}\selectfont \textcolor{gray!80}{\textbf{ANNUAL STATISTICAL BOOKLET}}}};
    \end{tikzpicture}

    \vspace{1.2cm}

    \begin{flushright}
        \hspace*{4.5cm} 
        \begin{minipage}{0.6\textwidth}
            \begin{Arabic}
                \begin{flushright}
                    \fontsize{14pt}{18pt}\selectfont
                    \textbf{\color{myblue} إعداد} \\
                    \textbf{قسم التخطيط التربوي / شعبة الاحصاء}
                \end{flushright}
            \end{Arabic}
        \end{minipage}
    \end{flushright}

    \vspace{0.8cm}

    \vfill

    \begin{flushright}
        \hspace*{4.5cm} 
        \begin{minipage}{0.4\textwidth}
            \begin{Arabic}
                \begin{flushright}
                    {\Large للعام الدراسي} \\
                    \vspace{0.1cm}
                    {\color{myblue}\fontsize{42}{48}\selectfont \textbf{`r by` م}}
                \end{flushright}
            \end{Arabic}
        \end{minipage}
    \end{flushright}
\end{center}

\thispagestyle{empty}
\end{titlepage}





\newpage
\tableofcontents
\thispagestyle{empty} 
\newpage

\chapter{النجف}
\newpage
\section{التعليم الحكومي}
\subsection{الابتدائي}

```{r, child='file/v1/setup_v1.Rmd'}
```


\newpage
\subsection{التربية الخاصة}

\newpage
\subsection{مدارس اليافعين}

\newpage
\subsection{التعليم المسرع}


\newpage 
\thispagestyle{empty}
\vspace*{\fill}
\begin{center}
        \begin{tikzpicture}
\fill[white, draw=myblue!20, line width=1pt, rounded corners=15pt] (-8.5,-2.2) rectangle (8.5,2.2);
        \fill[myblue] (8.2,-1.5) rectangle (8.4,1.5); 
        
        \node at (0,0.3) {
            \begin{minipage}{15cm}
                \begin{Arabic}
                    \begin{center}
                        {\fontsize{42}{52}\selectfont \textbf{\color{myblue} التعليم الابتدائي الاهلي}} \\[0.3cm]
                        {\fontsize{22}{28}\selectfont \textbf{التعليم الابتدائي الاهلي}}
                    \end{center}
                \end{Arabic}
            \end{minipage}
        };
        \node at (0,-1.5) {\textenglish{\fontsize{12}{14}\selectfont \textcolor{gray!80}{\textbf{ANNUAL STATISTICAL BOOKLET}}}};
\end{tikzpicture}
\end{center}
\vspace*{\fill}
\clearpage

\subsection{التعليم الثانوي}

